臺灣高等法院臺中分院刑事判決
111年度交上易字第814號
上  訴  人  臺灣臺中地方檢察署檢察官
被      告  林明城



上列上訴人因被告公共危險案件，不服臺灣臺中地方法院111年
度交易字第248號中華民國111年6月28日第一審判決（起訴案號
：臺灣臺中地方檢察署111年度速偵字第635號），提起上訴，本
院判決如下：
    主  文
上訴駁回。
　　事實及理由
一、本案審判範圍：參諸修正刑事訴訟法第348條第3項規定立法
    理由，宣告刑、數罪併罰所定之應執行刑、沒收，倘若符合
    該條項的規定，已得不隨同其犯罪事實，而單獨成為上訴之
    標的，且於上訴人明示僅就刑上訴時，第二審法院即不再就
    原審法院所認定之犯罪事實為審查，而應以原審法院所認定
    之犯罪事實，作為論認原審宣告刑、執行刑及沒收妥適與否
    的判斷基礎。本案檢察官上訴書雖未載明一部上訴之旨，惟
    依其上訴理由，係針對原審漏未就是否構成累犯為認定而未
    加重其刑部分提起上訴，公訴檢察官於本院亦表明同旨，顯
    係就原審之量刑提起一部上訴，依前述說明，本院僅就原審
    判決量刑妥適與否進行審理，至於量刑以外部分，則非本院
    審查範圍，先予指明。
二、本案據以審查量刑妥適與否之原審所認定犯罪事實、罪名
　㈠犯罪事實：林明城於民國111年2月6日6時許起至同日8時許止
    ，在其臺中市○○區○街○○巷0號住處內，飲用啤酒後，竟基於
    酒後駕駛動力交通工具之犯意，於同日8時30分許騎乘車牌
    號碼000-000號普通重型機車上路，先前往東勢國中，嗣在
    回程途中，於同日12時40分許，行經臺中市○○區○○路與○○路
    交岔路口時，因違規右轉為警攔查，經警發覺其身上散發濃
    厚酒氣，於同日12時47分許，對其施以吐氣酒精濃度檢測，
    測得其吐氣所含酒精濃度為每公升0.29毫克，而查悉上情。
    　　
　㈡所犯罪名：刑法第185條之3第1項第1款之駕駛動力交通工具
    而吐氣所含酒精濃度達每公升0.25毫克以上罪。
三、上訴理由之論斷：
  ㈠法院於審酌被告是否適用累犯規定加重其刑時，訴訟程序上
    應先由檢察官就前階段被告構成累犯之事實，以及後階段應
    加重其刑之事項，主張並具體指出證明方法後，法院才需進
    行調查與辯論程序，而作為是否加重其刑之裁判基礎。倘檢
    察官未主張或具體指出證明方法時，可認檢察官並不認為被
    告構成累犯或有加重其刑予以延長矯正其惡性此一特別預防
    之必要，是法院不予調查，而未論以累犯或依累犯規定加重
    其刑，即難謂有應調查而不予調查之違法。又檢察官若未主
    張或具體指出證明方法，法院因而未論以累犯或依累犯規定
    加重其刑，基於累犯資料本可於刑法第57條第5款「犯罪行
    為人之品行」負面評價，則該可能構成累犯之前科、素行資
    料既已列為量刑審酌事由，依重複評價禁止精神，自無許檢
    察官事後循上訴程序，以該業經列為量刑審酌之事由應改論
    以累犯並加重其刑為由，指摘原判決未依累犯規定加重其刑
    違法或不當，最高法院110年度台上字第5660號刑事判決揭
    明上旨，本院予以尊重。又被告前案紀錄表、刑案資料查註
    紀錄表係由司法、偵查機關相關人員依憑原始資料所輸入之
    前案紀錄，並非被告前案徒刑執行完畢之原始證據，而屬派
    生證據，倘當事人對於該派生證據之同一性或真實性發生爭
    執或有所懷疑時，即須提出原始證據或為其他適當之調查（
    例如勘驗、鑑定），以確保內容之同一、真實；惟當事人如
    已承認該派生證據屬實，或對之並無爭執，而法院復已對該
    派生證據依法踐行調查證據程序，即得採為判斷之依據（最
    高法院 111年度台上字第3143號刑事判決意旨參見）。為免
    訟累，實無於被告就前案紀錄表執行完畢內容無異議情況下
    ，另要求檢察官提出被告前案執行完畢資料作為證明方法之
    必要。
　㈡查本案檢察官於起訴書犯罪事實已載明被告「前於99年間，
    因公共危險案件，經本署檢察官為緩起訴處分確定，於100
    年3月9日緩起訴期間期滿，又於108年間，因公共危險案件
    ，經法院判處有期徒刑4月、併科罰金新臺幣4萬元確定，再
    於108年間，因公共危險案件，經法院判處有期徒刑5月確定
    ，上開2案定應執行有期徒刑8月確定，於109年6月13日執行
    完畢」等語，復於證據並所犯法條欄說明「被告曾受有期徒
    刑之執行完畢，有本署刑案資料查註紀錄表1份在卷可參，
    於5年內故意再犯本件有期徒刑以上之罪，為累犯，請依刑
    法第47條第1項規定加重其刑」等旨，並提出刑案資料查註
    紀錄表為證，經原審於111年6月17日審判期日訊問犯罪事實
    時，被告表示承認，另經提示臺灣高等法院被告前案紀錄表
    、刑案資料查註紀錄表，被告亦表示無意見（原審卷第96頁
    ），已踐行文書證據之調查程序，依上開說明，應認檢察官
    就前階段被告構成累犯之事實業已主張並具體指出證明方法
    ，被告亦供認該前案紀錄正確，足以認定被告符合累犯之要
    件，原審認檢察官所提前開證據資料，尚乏前案執行完畢之
    相關文件，難認已就被告構成累犯之事實具體指出證明方法
    ，已有未洽。再者，檢察官就後階段應加重其刑之事項，於
    原審審理時陳稱：被告一再犯相同犯罪，顯見其對刑罰反應
    力薄弱，本案並無釋字第775號所指可能使被告所受刑罰超
    過其應負擔罪責之疑慮，請依刑法第47條第1項規定加重其
    刑等語（原審卷第97頁），可認已就被告應依累犯規定加重
    其刑之事項，主張並具體指出證明方法，原審疏未依累犯規
    定裁量加重其刑，容有微瑕。
　㈢原判決就被告應否構成累犯之舉證責任判斷等程序事項，雖
    有上開違失，惟原審於量刑時，業敘明：「審酌被告前於99
    年、108年間因酒後駕車案件，經臺灣臺中地方檢察署以99
    年度速偵字第686號為緩起處分確定、本院以108年度豐交簡
    字第664號判決判處有期徒刑4月，併科罰金新臺幣4萬元確
    定、本院以108年度豐交簡字第680號判決判處有期徒刑5月
    確定，均經執行完畢，此有臺灣高等法院被告前案紀錄表1
    份在卷可稽」等語，已將被告上述可能構成累犯之前科、素
    行資料列為量刑審酌因子，對被告所應負擔之罪責充分評價
    ，是原判決就累犯規定之適用雖有瑕疵，惟對量刑結論不生
    影響，依上述最高法院判決意旨精神及無害瑕疵審查原則，
    應認不構成撤銷原判決之理由。
　㈣綜上所述，原審判決雖有檢察官上訴所指之違失，惟無足撼
　　動原審所諭知之量刑結論，其上訴為無理由，應予駁回。
據上論結，應依刑事訴訟法第368條，判決如主文。 
本案經檢察官 楊順淑提起公訴，檢察官林煒容提起上訴，檢察
官陳幸敏到庭執行職務。
中　　華　　民　　國　　111 　年　　10 　 月　  27　　日
            刑事第十庭     審判長法　官   陳  宏  卿
　　　　　　　　　　　　　　　　 法　官   楊  陵  萍
                                 法　官   林  美  玲
以上正本證明與原本無異。
不得上訴。
                                 書記官   趙  郁  涵
　　　　　　　　　　　　　　　　 
中　　華　　民　　國　　111 　年　　10　　月　　27　　日